臺灣高等法院刑事判決
111年度上訴字第1037號
上  訴  人  
即  被  告  林信男


選任辯護人  王如禎律師
上列上訴人即被告因犯偽造有價證券等案件，不服臺灣宜蘭地方
法院110年度訴字第283號，中華民國111年1月11日第一審判決（
起訴案號：臺灣宜蘭地方檢察署108年度偵字第6840號），提起
上訴，本院判決如下：
    主  文
上訴駁回。
    事實及理由
一、本件經本院審理後，認原審以本件事證明確，被告林信男係
    犯刑法第342條第1項之背信罪，並審酌被告為得人公司之實
    際負責人，本應為追求公司之利益忠實執行其業務，竟為前
    開背信之犯行，損害得人公司之利益，所為實屬非是，考量
    其犯罪之動機、目的、手段、得人公司所受之損害利益、犯
    後態度等一切情狀，而量處被告有期徒刑8月；另就被告被
    訴偽造有價證券部分，則認檢察官所舉之證據尚不足以證明
    被告確有偽造有價證券之犯行，惟此部分與前揭有罪部分，
    有裁判上一罪想像競合之關係，爰不另為無罪之諭知，認事
    用法均無違誤，量刑亦屬妥當，應予維持，並引用原審判決
    關於事實、證據及理由之記載(詳如附件)。
二、被告上訴意旨略以:被告係綠寶集團之實質負責人，綠寶集
    團旗下關係企業包括有得人國際股份有限公司(下稱得人公
    司)、台灣綠色農業生技股份有限公司、臺灣綠寶興業股份
    有限公司，被告需負責上開公司之資金調度，於得人公司資
    金短缺時，被告有向林韋吟借貸款項，然上開款項嗣分批匯
    予得人公司，故並無背信之犯意等語。
三、證據能力部分
　㈠按被告以外之人於審判外之言詞或書面陳述，除法律有規定
    者外，不得作為證據；又被告以外之人於審判外之陳述，雖
    不符刑事訴訟法第159條之1至第159條之4之規定，而經當事
    人於審判程序同意作為證據，法院審酌該言詞陳述或書面陳
    述作成時之情況，認為適當者，亦得為證據。當事人、代理
    人或辯護人於法院調查證據時，知有第159條第1項不得為證
    據之情形，而未於言詞辯論終結前聲明異議者，視為有前項
    之同意，刑事訴訟法第159條第1項及第159條之5分別定有明
    文。經查，本判決下列所引用上訴人即被告林信男（下稱被
    告）以外之人於審判外之陳述，檢察官、被告及其選任辯護
    人均同意有證據能力（見本院卷第234頁至第235頁），本院
    審酌上開證據資料作成時之情況，尚無違法不當或證明力明
    顯過低之瑕疵，亦認為以之作為證據應屬適當，爰依上開規
    定，認前揭證據資料均有證據能力。
  ㈡次按除法律另有規定外，實施刑事訴訟程序之公務員因違背
    法定程序取得之證據，其有無證據能力之認定，應審酌人權
    保障及公共利益之均衡維護，刑事訴訟法第158條之4定有明
    文。本案以下所引用之非供述證據，並無證據證明係實施刑
    事訴訟程序之公務員違背法定程序所取得，且經本院於審理
    時合法踐行調查程序，自應認均具有證據能力，得作為證據
    。　　
四、經查:
　㈠被告確有指示得人公司財務人員亦即其胞妹林禹彤開立發票
    人為得人公司、發票日為民國106年5月20日、支票號碼為BR
    0000000號、面額為新臺幣(下同)262萬5千元、付款人為中
    國信託商業銀行松山分行之支票1紙(下稱本案支票)交付予
    林韋吟乙節，業經證人即得人公司財務林禹彤及林韋吟分別
    證述在卷，並有上開支票影本1紙在卷足憑，此部分之事實
    堪以認定。
　㈡而就林韋吟與得人公司間究有何金錢往來乙節，被告於本院
    準備程序時坦言:伊係個人名義向林韋吟借款，款項多是直
    接匯給伊或伊老婆帳戶等語明確(本院卷第87頁)。證人林韋
    吟於原審審理時亦證稱:是被告個人跟伊借款，得人公司並
    未向伊借款，票據金額262萬5000元亦係與被告個人結算出
    來的等語明確(原審卷第204頁至第208頁)。足徵林韋吟與得
    人公司間未曾有金錢往來，與得人公司間亦無任何債權債務
    關係甚明。
　㈢至被告何以指示得人公司財務林禹彤開立本案支票予林韋吟
    乙節，被告於本院準備程序時陳稱:伊係為得人公司資金調
    度使用始向林韋吟借款，並提出匯款流向表為據(本院卷第1
    09頁)。然:
　⑴證人林韋吟於原審審理時已證稱:這是合約到期要歸還的金額
    ，有做部分的還款，統整之後，被告尚需清償262萬5000元
    ，後來方轉成個人借貸等語(原審卷第204頁)，足徵上開款
    項係證人林韋吟與被告先前之合約關係，於期限屆至之際，
    被告本即應給付予證人林韋吟，然轉換改以被告借貸名義為
    之，實與被告稱欲調度資金供得人公司使用，始向證人林韋
    吟借款全然不同。
　⑵再者，被告雖有提出其個人整理之匯款流向表(本院卷第109
    頁)。然細繹該流向表所示，證人林韋吟有於105年4月20日
    匯款100萬元、200萬元及於同年5月10日匯款170萬元至被告
    中國信託商業銀行帳號為000000000000號帳戶，然被告並未
    立即將之匯入得人公司之帳戶，或係轉至其妻林千慧、得人
    公司股東謝寶慧帳戶，再由其等帳戶轉匯至得人公司帳戶，
    除匯款金額不一致外，時間亦相隔逾數月之久，甚而有部分
    款項留存於被告帳戶內未匯予得人公司。是被告於證人陳韋
    吟匯款至其帳戶後，被告既未逕匯予得人公司，甚而轉入他
    人帳戶之情，且其所提最終匯入得人公司帳戶金額亦與證人
    陳韋吟所匯款項不同。況尚有證人林韋吟於105年4月、5月
    即匯款進入被告帳戶，然迄同年6月、8月始匯入得人公司之
    情，倘依被告所述，得人公司因財務問題急須其協助調渡資
    金，被告又豈會於借得款項數月後始層層轉匯至得人公司帳
    戶，此舉非但無法解決得人公司燃眉之急，被告亦須另支付
    高額利息，實有悖於常理。復佐以得人公司之財務林禹彤於
    偵查中陳稱:被告有說這張支票是要給林韋吟，跟林韋吟調
    資金的部分，錢沒有進來等情以觀，被告提出之匯款流向表
    ，至多僅足以證明被告與證人林韋吟間、被告與林千慧、謝
    寶慧間及林千慧、被告與得人公司間，確有金錢往來，然尚
    不足以證明被告向林韋吟所借得款項確係供得人公司往來無
    訛。
　㈣至被告聲請傳喚證人謝寶慧，待證事實為104年間得人公司因
    需清償投資人，故有授權被告對外借款清償投資人；另請求
    傳喚證人林禹彤，待證事實為林韋吟至得人公司找被告結算
    利息時，知道被告向林韋吟借款未還，開立得人公司票據；
    請求傳喚證人即臺灣綠寶興業公司負責人邱林錱，待證事實
    為被告協助得人公司調度資金，均係以臺灣綠寶興業公司契
    約書為憑據，被告所取得資金均係供得人公司使用。惟:
　⑴訊之證人即得人公司之名義負責人李立賢於偵查中已證稱:伊
    僅係掛名負責人，公司大小章均由被告負責，公司財務及資
    金調度均由被告負責及決定，被告才是得人公司之實際負責
    人等語明確(偵卷第30頁及第40頁)，故由證人李立賢上開證
    述已足以證明被告確有負責得人公司資金調度乙節，是自無
    庸再行傳喚證人謝寶慧證明此情。
　⑵至證人林禹彤部分，被告於偵查中已陳稱:林禹彤於得人公司
    是擔任出納，如果公司要開票，係由伊下達指令給林禹彤，
    林禹彤就會開會計傳票給李立賢蓋章等語(偵字第19587號卷
    第30頁至第33頁)，而林禹彤於偵查中亦稱:這張票被告說是
    要開給林韋吟，但實際收到這張票的人是誰，伊亦不知道這
    張支票用途為何等語明確(他字1741號卷第29頁至第31頁)，
    是互核被告與林禹彤上開陳述可知，得人公司之財務實係由
    被告掌控，林禹彤均係依被告指示而為之，其亦已坦言對本
    案票據之用途、流向毫無所悉，是自無傳喚之必要。
　⑶另關於證人邱林錱部分，證人邱林錱於偵查中已明確證稱:得
    人公司與其所經營之臺灣綠寶興業股份有限公司沒有關係，
    得人公司之內部情況不了解，被告在得人公司擔任何職務伊
    亦不清楚，伊有借錢給被告過，但伊亦不認識林韋吟等語明
    確(偵字第6840號卷第25頁至第26頁)。是證人邱林錱雖與被
    告有金錢往來，然其與林韋吟並不相識，且對得人公司之運
    作毫無所悉，自無從證明被告向林韋吟借款後，款項是否供
    得人公司使用甚明。故本院認上開證人均無傳喚之必要，亦
    併此敘明之。
五、綜上所述，原審認事用法並無違誤，量刑亦屬妥適，已如前
    述。被告執前詞否認犯行而提起上訴，就原審依職權為證據
    取捨及心證形成之事項，持憑己見而為不同評價，反覆爭執
    ，難認其上訴為有理由，應予駁回。
據上論斷，應依刑事訴訟法第368條、第373條，判決如主文。
本案經檢察官葉怡材提起公訴，被告提起上訴，檢察官林綉惠到
庭執行職務。
中　　華　　民　　國　　111 　年　　12　　月　　15　　日
                  刑事第十三庭  審判長法　官  陳勇松
                                      法　官  邰婉玲
                                      法　官  柯姿佐
以上正本證明與原本無異。
不得上訴。
                                      書記官  蔡硃燕
中　　華　　民　　國　　111 　年　　12　　月　　15　　日
附錄：本案論罪科刑法條全文　　　　　　　　　　　　　　　
中華民國刑法第342條
為他人處理事務，意圖為自己或第三人不法之利益，或損害本人
之利益，而為違背其任務之行為，致生損害於本人之財產或其他
利益者，處5年以下有期徒刑、拘役或科或併科50萬元以下罰金
。
前項之未遂犯罰之。　　　

（附件）
臺灣宜蘭地方法院刑事判決
110年度訴字第283號
公　訴　人　臺灣宜蘭地方檢察署檢察官
被　　　告　林信男　男　民國00年0月00日生
　　　　　　　　　　身分證統一編號：Z000000000號
　　　　　　　　　　（另案於法務部○○○○○○○執行中）
選任辯護人  王如禎律師
上列被告因偽造有價證券等案件，經檢察官提起公訴（108年度
偵字第6840號），本院判決如下：
    主  文
林信男犯背信罪，累犯，處有期徒刑捌月。
    事  實
林信男係得人國際股份有限公司（下稱得人公司，業於民國107
  年6月26日登記解散）之實際負責人，實質綜理得人公司資金
  及營運管理，係為得人公司處理事務之人，竟意圖為自己不法
  之利益，基於背信犯意，明知得人公司對林韋吟無任何債務責
  任，而於106年4月間某日，在臺北市○○區○○○路○段000號15樓
  之得人公司內，指示其擔任得人公司財務之不知情之胞妹林禹
  彤（涉嫌背信案件，業經臺灣臺北地方檢察署檢察官以108年
  度偵字第19587號為不起訴處分確定）開立發票人為得人公司
  、發票日為106年5月20日、支票號碼為BR0000000號、面額為
  新臺幣（下同）262萬5,000元、付款人為中國信託商業銀行松
  山分行之支票1紙後，將之交予林韋吟，以抵付其積欠林韋吟
  之債務，致得人公司擔負前開票據責任，而生損害於得人公司
  。嗣上開支票因存款不足而跳票，經林韋吟寄發存證信函予得
  人公司，要求得人公司清償上開票款，始悉上情。
案經臺灣臺北地方檢察署檢察官自動檢舉簽分後呈請臺灣高等
  檢察署檢察長令轉臺灣宜蘭地方檢察署檢察官偵查起訴。
    理  由
證據能力：按被告以外之人於審判外之陳述，雖不符刑事訴訟
  法第159條之1 至第159 條之4 之規定，而經當事人於審判程
  序同意作為證據，法院審酌該言詞陳述或書面陳述作成時之情
  況，認為適當者，亦得為證據，刑事訴訟法第159 條之5 第1
  項定有明定。本判決下列所引用被告林信男以外之人於審判外
  之陳述，經被告及其辯護人於本院準備程序及審理時均表示對
  於證據能力無意見（見本院訴字卷第66、202頁），復經本院
  審酌前開陳述作成時之情況，並無違法不當情事，因認具證據
  能力。又本案認定事實之其餘非供述證據，並無證據證明係公
  務員違背法定程序所取得，依同法第158條之4反面解釋，亦均
  有證據能力，核先敘明。
認定事實所憑之證據及理由：訊據被告固坦承為得人公司之實
  際負責人，並有指示林禹彤簽發前開以得人公司為發票人之支
  票交付林韋吟，惟矢口否認涉有背信犯行，辯稱：林韋吟因有
  借款予得人公司週轉用，得人公司為清償向林韋吟之借款，始
  簽發該支票予林韋吟，伊無違背任務而損害得人公司云云。經
  查：
㈠被告係得人公司之實際負責人，實質綜理得人公司資金及營運
  管理，而於106年4月間某日，在前址得人公司內，指示得人公
  司財務林禹彤開立發票人為得人公司、發票日為106年5月20日
  、支票號碼為BR0000000號、面額為新臺幣262萬5,000元、付
  款人為中國信託商業銀行松山分行之支票1紙交予林韋吟等情
  ，業經被告所供陳，核與證人即得人公司登記負責人李立賢、
  財務林禹彤及林韋吟之證述情節大致相符（北檢他字卷第29至
  31、39至40頁、北檢108偵22250卷第21至24、83至86頁、桃檢
  他字卷第16至17、67至68頁），並有前開支票影本1紙附卷可
  稽（北檢他字卷第33頁），此部分之事實首堪認定。
㈡又證人林韋吟自警詢、偵查中迄本院審理時均一致證稱：伊投
  資被告經營之台灣綠寶興業股份有限公司（下稱「臺灣綠寶公
  司」），有簽立合約，陸續有合約到期，因被告未能返還投資
  金額，才開立前揭支票作為歸還本金之用等語（桃檢他字卷第
  67至68頁、北檢108偵22250卷第21至24頁、本院訴字卷第207
  至208頁），並提出其與臺灣綠寶公司之合夥投資契約書為證
  （北檢偵108偵22250卷第27至31、73至75頁、本院訴字卷第23
  5至239頁），雖證人林韋吟就本案支票金額究係源自其所提出
  之何件契約，無法明確指出，並證稱：是將舊契約整合後，結
  算出來的金額，因被告無法支付，才轉為被告個人向伊之借貸
  ，而開立得人公司支票給伊等語（本院訴字卷第208頁），然
  被告亦不否認證人林韋吟所簽立之前揭合夥投資契約之真正，
  則證人林韋吟所證取得前開支票係被告為抵償對證人林韋吟之
  投資債務乙節，堪可採信。
㈢被告雖以前揭情詞置辯，然被告自始均無法提出證據證明證人
  林韋吟匯予被告之款項係用以得人公司週轉用，且觀之被告所
  提證人林韋吟匯款後流向之相關說明：證人林韋吟於105年10
  月20日自其個人中國信託銀行洲際分行帳戶匯款300萬元至被
  告中國信託銀行大安分行帳戶後，被告同日隨即以200萬、100
  萬元之金額分2筆匯入被告所借用其配偶林千慧於臺灣銀行高
  雄分行之個人帳戶內，同日被告再自林千慧前開帳戶匯出330
  萬元至台灣綠色農業生技股份有限公司之臺灣銀行台銀北高雄
  分行帳戶內，用以支付人本自然生活妙有限公司、投資人林美
  華、曹緗琳、賴俊榮、黃珮茹（本院訴字卷第213至227頁），
  核證人林韋吟匯款後之前開支出，均與得人公司無涉，是被告
  辯稱證人林韋吟之借款均係用以得人公司云云，洵不足採。
㈣又依證人林韋吟前揭所證及其提出之合夥投資契約書，證人林
  韋吟之投資對象均係臺灣綠寶公司，而質之被告得人公司與臺
  灣綠寶公司間之關係，被告於本院準備程序時即明確供稱：得
  人公司是做牛樟企業產品的代理及碳排放權交易業務，綠寶公
  司是做淨化水機的產品，這兩家公司沒有關係等語（本院訴字
  卷第65頁），證人即臺灣綠寶公司負責人邱林鑫於偵查中亦證
  稱：伊係綠寶公司負責人，主要業務就是賣水機，林信男也有
  臺灣綠寶公司的股份，伊公司跟得人公司沒有任何關係等語（
  宜檢偵卷第25頁），證人李立賢於偵查中復證稱：臺灣綠寶公
  司和得人公司無直接關係，伊記得臺灣綠寶公司是做淨水器，
  跟得人公司沒有業務往來等語（北檢108偵22250卷第84頁），
  則證人林韋吟前揭投資臺灣綠寶公司之資金，即與得人公司無
  涉；又公司法人間，各具獨立之法人格，得人公司與臺灣綠寶
  公司間既為各自獨立之公司，其資金運用及經營管理自應明確
  劃分，被告個人或臺灣綠寶公司對證人林韋吟之債務，自不得
  令得人公司擔負，然據證人林韋吟所證：被告以得人公司之支
  票處理伊與臺灣綠寶公司間之債務，因被告說綠寶集團支票無
  法開，才用得人公司開支票給伊等語（北檢108偵22250卷第23
  頁），則被告因無法返還證人林韋吟出借或投資予臺灣綠寶公
  司之資金，而開立得人公司之支票，以抵付其積欠林韋吟之前
  揭債務，致得人公司擔負其本無需負責之票據責任，核其所為
  ，自屬違背得人公司之任務執行，致生損害於得人公司之背信
  行為無訛。
㈤至被告固另提出105至106年間，自其中國信託銀行帳戶匯入其
  配偶林千慧臺灣銀行帳戶後，再自林千慧臺灣銀行帳戶匯予得
  人公司帳戶之資金流向之交易紀錄（本院訴字卷第269至383頁
  ），欲證明得人公司對證人林韋吟負有債務，然證人林韋吟前
  所投資之款項，係匯至臺灣綠色農業生技股分有限公司內，已
  如前述認定，核與得人公司無涉，又被告復未提出前開自其帳
  戶匯出而最終匯入得人公司帳戶之資金，係由證人林韋吟投資
  或借貸而來，即難認得人公司對證人林韋吟負有何債務，是其
  所提出前開之交易明細，自不足為有利於被告之認定。
㈥綜上所述，被告前開所辯，不足為採，本件事證明確，被告犯
  行堪予認定，應依法論科。
論罪科刑：
㈠核被告所為，係犯刑法第342條第1項之背信罪。 
㈡被告前因偽造文書案件，經臺灣高等法院臺中分院以101年度上
  訴字第1983號判決判處有期徒刑6月確定，於102年5月20日易
  科罰金執行完畢，此有臺灣高等法院被告前案紀錄表在卷可按
  （訴字卷第409至423頁），其於受有期徒刑之執行完畢後，5
  年以內故意再犯有期徒刑以上之本罪，為累犯，爰依司法院大
  法官會議釋字第775號解釋意旨，衡酌被告上揭構成累犯之偽
  造文書罪，雖與本件所犯之罪名不同，然均係與被告經營公司
  有關之犯行，此有前案之判決書在卷可稽，是其主觀上仍具有
  其特別之惡性，其未能因前案受刑事追訴處罰後，產生警愓作
  用，足認前案之徒刑執行成效不彰，被告對於刑罰之反應力顯
  然薄弱，適用累犯之規定加重，亦不致生被告所受之刑罰超過
  其所應負擔罪責，導致其人身自由因此遭受過苛之侵害，而有
  不符憲法罪刑相當原則，進而牴觸憲法第23條比例原則之情形
  ，爰依刑法第47條第1項規定，加重其刑。
㈢爰審酌被告為得人公司之實際負責人，本應為追求公司之利益
  忠實執行其業務，竟為前開背信之犯行，損害得人公司之利益
  ，所為實屬非是，考量其犯罪之動機、目的、手段、得人公司
  所受之損害利益、犯後態度等，兼衡其於本院審理時自陳其家
  中有太太、2名女兒，入監前經營綠寶集團，經濟況良好及碩
  士畢業之智識程度等一切情狀，量處如主文所示之刑。
不另為無罪諭知
㈠公訴意旨另以：被告未經得人公司負責人李立賢之同意或授權
  ，基於偽造有價證券之犯意，於106年4月間某日，在前址得人
  公司內，逕指示得人公司財務林禹彤開立發票人為得人公司、
  發票日為106年5月20日、支票號碼為BR0000000號、面額為262
  萬5,000元、付款人為中國信託商業銀行松山分行之支票1紙後
  ，將之交予林韋吟，以抵付其積欠林韋吟之債務，因認被告另
  涉犯刑法第201條第1項之偽造有價證券罪。
㈡按犯罪事實應依證據認定之，無證據不得認定犯罪事實；不能
  證明被告犯罪者或其行為不罰者，應諭知無罪之判決，刑事訴
  訟法第154 條第2 項及第301 條第1 項分別定有明文。次按認
  定不利於被告之事實，須依積極證據，苟積極證據不足為不利
  於被告事實之認定時，即應為有利於被告之認定，更不必有何
  有利之證據；又事實之認定，應憑證據，如未能發現相當證據
  ，或證據不足以證明，自不能以推測或擬制之方法，以為裁判
  基礎。而刑事訴訟法上所謂認定犯罪事實之積極證據，係指適
  合於被告犯罪事實之認定之積極證據而言，雖不以直接證據為
  限，間接證據亦包括在內；然而無論直接或間接證據，其為訴
  訟上之證明，須於通常一般之人均不致有所懷疑，而得確信其
  為真實之程度者，始得據為有罪之認定，倘其證明尚未達到此
  一程度，而有合理之懷疑存在時，致使無從形成有罪之確信，
  根據「罪證有疑，利於被告」之證據法則，即不得遽為不利被
  告之認定（最高法院30年上字第816 號、29年上字第3105號、
  30年上字第1831號、40年台上字第86號及76年台上字第4986號
  判決意旨參照）。又刑法上之偽造有價證券，以無權簽發之人
  冒用他人名義簽發為要件，如果行為人基於本人之授權，或其
  他原因有權簽發者，則與無權之偽造行為不同（最高法院97年
  度臺上字第5446號判決意旨參照）。
㈢公訴意旨認被告涉犯偽造有價證券罪係以被告未經得人公司負
  責人李立賢之同意，而以得人公司名義簽發前開支票資為論據
  。然證人李立賢於偵查中證稱：伊是掛名負責人，公司大小章
  都是被告在保管，伊純當股東，整個公司的財務調度都是被告
  處理，被告是實際負責人，得人公司之開票及資金調度都是被
  告決定等語（北檢他卷第30、40頁），公訴意旨亦載「被告係
  得人公司之實質負責人，負責為該公司調度資金」，從而，李
  立賢既僅係得人公司掛名負責人，公司大小章復均交付被告保
  管，足認其有概括授權被告以得人公司名義、蓋用得人公司大
  小章為法律行為之意思，被告即係屬有權以得人公司名義簽發
  支票之人，則其指示得人公司財務林禹彤簽發前揭支票，即非
  屬無權之偽造行為，自與刑法偽造有價證券之構成要件不該當
  ，參諸前揭說明，此部分本應為被告無罪之諭知，惟被告此部
  犯行倘成立犯罪，與上開起訴經本院認定有罪部分之犯行間，
  有想像競合之裁判上一罪關係，爰不另為無罪之諭知。
據上論斷，應依刑事訴訟法第299條第1 項前段，刑法第342條第
1項、第47條第1項，刑法施行法第1 條之1 第1 項，判決如主文
本案經檢察官葉怡材提起公訴，檢察官林禹宏到庭執行職務。
中　　華　　民　　國　　111 　年　　1 　　月　　11　　日
                  刑事第四庭  審判長法  官  林惠玲
                                    法  官  楊心希
                                    法  官  陳錦雯
以上正本證明與原本無異。
如不服本判決應於收受送達後二十日內向本院提出上訴書狀，並
應敘述具體理由；其未敘述上訴理由者，應於上訴期間屆滿後二
十日內向本院補提理由書(均須按他造當事人之人數附繕本)「切
勿逕送上級法院」。
                                    書記官  陳建宇
中　　華　　民　　國　　111 　年　　1 　　月　　11　　日
附錄所犯法條：
中華民國刑法第342條
為他人處理事務，意圖為自己或第三人不法之利益，或損害本人
之利益，而為違背其任務之行為，致生損害於本人之財產或其他
利益者，處5年以下有期徒刑、拘役或科或併科50萬元以下罰金
。
前項之未遂犯罰之。